臺灣臺北地方法院刑事判決
111年度易字第317號
公  訴  人  臺灣臺北地方檢察署檢察官
被      告  王泰峰


上列被告因違反家庭暴力罪之妨害自由案件，經檢察官提起公訴
（110年度偵字第13897號），本院判決如下：
    主  文
本件公訴不受理。
    理  由
一、公訴意旨詳如附件起訴書所載。
二、按被告死亡者，應諭知不受理之判決，刑事訴訟法第303條
    第5款定有明文。
三、查本件被告王泰峰業於本案繫屬後之111年11月15日死亡，
    此有個人戶籍資料查詢結果表1份在卷可稽(本院卷二第35頁
    )。依照上揭規定，爰不經言詞辯論，逕為公訴不受理之判
    決。
據上論斷，應依刑事訴訟法第303條第5款、第307條，判決如主
文。　　
中　　華　　民　　國　　111 　年　　11　　月　　22　　日
　　　　　　　　　刑事第十一庭  法　官　林記弘
上正本證明與原本無異。 
如不服本判決應於收受送達後20日內向本院提出上訴書狀，並應
敘述具體理由；其未敘述上訴理由者，應於上訴期間屆滿後20日
內向本院補提理由書（均須按他造當事人之人數附繕本）「切勿
逕送上級法院」。告訴人或被害人如對於本判決不服者，應具備
理由請求檢察官上訴，其上訴期間之計算係以檢察官收受判決正
本之日期為準。 因疫情而遲誤不變期間，得向法院聲請回復原
狀。　　　　　　　　
　　　　　　　　　　　　　　　　書記官　洪婉菁
中　　華　　民　　國　　111 　年　　11　　月　　22　　日
附件：
臺灣臺北地方檢察署檢察官起訴書
                                    110年度偵字第13897號
　　被　　　告　王泰峰　
上列被告因家庭暴力罪之妨害自由案件，業經偵查終結，認應提
起公訴，茲將犯罪事實及證據並所犯法條分敘如下：
　　　　犯罪事實
一、王泰峰係李鳳之配偶王寶峰之兄長，2人為家庭暴力防治法
    第3條第4款規定之家庭成員。緣王泰峰、王寶峰及其他兄弟
    姐妹共同繼承臺北市○○區○○街00巷00號0樓房屋(下稱本案房
    屋，現由王寶峰及李鳳使用中)之所有權，惟王泰峰與王寶
    峰就本案房屋之使用狀況有所爭執。王泰峰於民國110年4月
    20日上午8時50分，至本案房屋內要求李鳳打開其中一間房
    間，李鳳表示並未持有該房間鑰匙，王泰峰竟基於強制之犯
    意，擋在本案房屋之大門前，並於李鳳要打開大門時，將門
    關上或徒手拍掉李鳳的手，以此強暴方式妨害李鳳離開本案
    房屋之權利。　　　
二、案經李鳳訴由臺北市政府警察局大安分局報告偵辦。
　　　　證據並所犯法條
一、證據清單及待證事實
編號 證  據  名  稱 待  證  事  實 1 被告王泰峰於警詢及偵查中之供述 坦承有擋住李鳳不讓其離開之事實。 2 告訴人李鳳於警詢及偵查中之指訴 全部犯罪事實。 3 警方秘錄器光碟暨截圖、告訴人提供之手機錄影光碟暨本署檢察官指揮檢察事務官勘驗報告 被告於警方到現場後，擋在本案房屋大門前，並於告訴人要打開大門時，將門關上或徒手拍掉李鳳的手，阻擋告訴人離開之事實。 
二、核被告所為，係犯刑法第304條第1項之強制罪嫌。
三、依刑事訴訟法第251條第1項提起公訴。
　　此　　致
臺灣臺北地方法院

中　　華　　民　　國　 110　　年　　11　　月　　24　　日
　　　　　　　　　　　　　　　檢  察  官  戚瑛瑛     
本件正本證明與原本無異
中　　華　　民　　國　 110　　年　　12　　月　　 7　　日
  　　　　　　　　　　　　    書　記　官  呂幸融